---
title: "Projet - Breast Cancer Analysis"
author: "Nicolas SALVAN - Alexandre CORRIOU"
date: "2024-05-17"
output: pdf_document
---

```{r setup, include=FALSE}
knitr::opts_chunk$set(echo = TRUE)
```


# Lecture des données

## Importation du dataset 

```{r}
data <- read.csv("breast-cancer.csv", header = TRUE, sep = ",")
```

## Affichage des premières lignes

```{r}
head(data)
```

## Affichage des dimensions

```{r}
dim(data)
```
## Affichage des types de données

```{r}
str(data)
```


## Conversion des données qualitatives en factor

```{r}
data$diagnosis <- as.factor(data$diagnosis)
str(data)
```




## Nettoyage 

```{r}
# suppression des NaNs
data <- na.omit(data)

# suppression des colonnes inutiles : identifiant de la patiente 
data <- data[,-c(1)]
head(data)
```



# Statistiques descriptives

## Résumé des données

```{r}
summary(data)
```

## Distribution des données


### Distribution des diagnostics

```{r}
table(data$diagnosis)
```


```{r}
barplot(table(data$diagnosis))
```

```{r}
prop.table(table(data$diagnosis))
```



### Distribution des variables

```{r}
par(mfrow = c(3,3))
for(i in 2:31){
  hist(data[,i], main = colnames(data)[i], xlab = colnames(data)[i], col = "blue")
}
```

## Matrice de corrélation

```{r}
correlation <- cor(data[2:31])
```


La matrice est illisible, nous devons installer un package pour la rendre plus lisible.
```{r}
install.packages("corrplot")
library(corrplot)
```

```{r}
corrplot(correlation, method = "color", type = "upper", order = "hclust", tl.col = "black", tl.srt = 90, tl.cex = 0.7)

```














